【裁判字號】    99,交訴,90
【裁判日期】    990603
【裁判案由】    過失致死
【裁判全文】
臺灣板橋地方法院刑事判決              99年度交訴字第90號
公  訴  人  臺灣板橋地方法院檢察署檢察官
被      告  甲○○
上列被告因過失致死案件，經檢察官提起公訴（99年度調偵字第
774號），由本院裁定改依簡式審判程序審理，並判決如下：
   主  文
甲○○從事業務之人，因業務上之過失致人於死，處有期徒刑拾
月。
    事  實
一、甲○○係送貨司機，為從事駕駛業務之人，於民國99年1 月
    31日中午，駕駛車號V2-5371 號自小貨車搭載其同事吳佳憲
    ，沿臺北縣中和市○○路由北向南往中和市○○路方向，行
    駛至中和市○○路15號前之時，本應注意車前狀況並隨時採
    取必要之安全措施，而依當時天候晴、日間自然光線、柏油
    路面乾燥無缺陷、無障礙物、視距良好，又無不能注意之情
    事，竟疏未注意及此，適有同向前方由呂明卿騎乘腳踏自行
    車，亦疏未注意在未劃設慢車道之道路靠右側路邊行駛，進
    而任意向左變換車道，甲○○見狀後立即煞車仍閃避不及，
    乃從左側面撞擊呂明卿所騎乘之腳踏自行車，造成呂明卿人
    車倒地後受有硬腦膜外出血、胸壁挫傷、蜘蛛網膜下出血及
    顱骨骨折之傷害，經緊急送往財團法人佛教慈濟醫院臺北分
    院（以下簡稱慈濟醫院）急救，直至99年2 月1 日22時25分
    許，乃因頭部外傷造成中樞神經衰竭，傷重不治而死亡。此
    間甲○○於肇事後停留在現場，並於警方據報趕往現場處理
    時，對於前來處理之臺北縣政府警察局交通警察大隊中和第
    一分隊警員姜孟緯坦承為本件車禍事故之肇事人，自首而接
    受裁判。
二、案經呂明卿之夫乙○○訴由臺北縣政府警察局中和第一分局
    報告臺灣板橋地方法院檢察署檢察官偵查起訴。
    理  由
一、上開犯罪事實，業據被告甲○○於本院審理時坦承不諱，核
    與告訴人乙○○於警詢時及偵查中所指述被害人因發生本件
    車禍死亡之情節大致相符，復有交通事故調查報告表（一）
    （二）、道路交通事故現場圖各1張、現場、肇事車輛及監
    視器翻拍照片數張、監視器畫面光碟1片及中和第一分局轄
    內呂明卿車禍死亡案現場勘查報告1份附卷可資佐證。又
    本件車禍被害人呂明卿確因車禍造成頭部外傷致中樞神經衰
    竭，傷重不治死亡一情，除有慈濟醫院診斷證明書附卷可參
    外，亦業據檢察官督同檢驗員相驗屬實，並製有相驗筆錄、
    相驗屍體證明書、驗斷書及相驗屍體照片在卷可憑。另按汽
    車行進中，駕駛人應注意車前狀況並隨時採取必要安全措施
    ，道路交通安全規則第94條第3 項定有明文，被告駕車自應
    注意上述道路交通安全之相關規定，而依當時情形，又無不
    能注意之情事，竟未注意車前狀況作隨時停車之準備，致撞
    及被害人並使之傷重死亡，是被告對於本件車禍之發生顯有
    過失自明；至被害人呂明卿本身亦疏未注意在未劃設慢車道
    之道路靠右側路邊行駛，進而任意向左變換車道，違反道路
    交通安全規則第124 條第2 項之規定，是其對本件交通事故
    之發生，顯與有過失，然此尚不能減免被告過失致死刑責。
    準此，則被告自白應與事實相符，是以本件事證明確，被告
    上開犯行堪以認定，應依法論科。
二、核被告所為，係犯刑法第276 條第2 項之業務過失致人於死
    罪。又被告於駕車肇事之後，在有偵查犯罪職權之公務員發
    覺前，即向趕往現場處理之臺北縣政府警察局交通警察大隊
    中和第一分隊警員姜孟緯表示係肇事人，自首而接受裁判一
    情，有臺北縣政府警察局中和第一分局道路交通事故肇事人
    自首情形紀錄表1 張附卷可按，乃依刑法第62條前段規定減
    輕其刑。爰審酌被告先前有傷害及酒後駕車之公共危險等前
    科紀錄，素行不佳，且其對於本件車禍之發生，有未能遵守
    相關交通安全規則之情事，過失責任明顯，並造成被害人傷
    重不治死亡之重大損害，情節不輕，復參酌被害人本身亦與
    有過失，以及被告於本院審理時已坦承犯行，然迄未能與被
    害人家屬達成和解之犯後態度等一切情狀，量處如主文所示
    之刑，以資警惕。
三、末按「除被告所犯為死刑、無期徒刑、最輕本刑為3 年以上
    有期徒刑之罪或高等法院管轄第1審案件者外，於前條第1項
    程序進行中，被告先就被訴事實為有罪之陳述時，審判長得
    告知被告簡式審判程序之旨，並聽取當事人、代理人、辯護
    人及輔佐人之意見後，裁定進行簡式審判程序。」刑事訴訟
    法第273條之1第1項定有明文。查本件被告所犯刑法第276條
    第2 項之罪，其法定刑並非最輕本刑為3 年以上有期徒刑之
    罪，且被告於本院99年5 月20日準備程序進行中，復就被訴
    之事實為有罪之陳述，經告知被告簡式審判程序之旨，被告
    、及公訴人對於本件改依簡式審判程序審理均表示同意，是
    本院即依前揭刑事訴訟法規定，裁定本件進行簡式審判程序
    ，附此敘明。
據上論斷，應依刑事訴訟法第273條之1第1項、第299條第 1項前
段，刑法第276 條第2 項、第62條前段，刑法施行法第1 條之1
，判決如主文。
本案經檢察官張瑞玲到庭執行職務。
中    華    民    國    99    年    6     月    3     日
                       刑事第十八庭
                             法  官  楊仲農
上列正本證明與原本無異。
如對本判決不服，應於送達後10日內，向本院提出上訴狀（上訴
狀應記載具體上訴理由並應抄附繕本）告訴人或被害人如對於本
判決不服者，應具備理由請求檢察官上訴，其上訴期間之計算係
以檢察官收受判決正本之日期為準。
                             書記官  陳香君
中    華    民    國    99    年    6     月    9     日
附錄本判決論罪之法律條文：
中華民國刑法第276條：
因過失致人於死者，處2年以下有期徒刑、拘役或2千元以下罰金
。
從事業務之人，因業務上之過失犯前項之罪者，處5年以下有期
徒刑或拘役，得併科3千元以下罰金。

司法院資訊處製作；財團法人民間司法改革基金會備份。
